# 金融资产终止确认的问题

提问人：rainy418 时间：2012-07-30 10:15:31
20×7年 12 月 1 日，甲公司将某项账面余额为 1000 万元的应收账款(已计提坏账准备 200 万元)转让给丁投资银行，转让价格为当日公允价值 750 万元；同时与丁投资银行签订了应收账款的回购协议。同日，丁投资银行按协议支付了 750 万元。
该应收账款20×7年 12 月 31 日的预计未来现金流量现值为 720 万元。
假定甲公司按以下不同的回购价格向丁投资银行回购应收账款，甲公司在转让应收账款时不应终止确认的有( )。 A．以回购日该应收账款的市场价格回购 B．以转让日该应收账款的市场价格同购 C．以高于回购日该应收账款市场价格 20 万元的价格回购 D．回购日该应收账款的市场价格低于 700 万元的，按照 700 万元回购 E．以转让价格加上转让日至回购日期间按照市场利率计算的利息回购 轻松过关的原题，答案是BDE。《准则解释》：终止确认，是指将金融资产或金融负债从企业的账户和资产负债表内予以转销。
按照金融资产转移准则，金融资产转移满足下列条件的，企业应当终止确认该金融资产：（ 1 ）企业已将金融资产所有权上几乎所有的风险和报酬转移给了转入方的；（ 2 ）企业既没有转移也没有保留金融资产所有权上几乎所有的风险和报酬，但放弃了对该金融资产控制的。 问题： 1 、给的条件“该应收账款20×7年 12 月 31 日的预计未来现金流量现值为 720 万元”，有什么意义，这句话对问题的判断没有影响吧？ 2 、根据《准则解释》，我认为对于A，甲的风险和报酬任然存在，如果回购日市场价格高了，就承受风险了，如果市场价格低了就赚取报酬了。相反对于B，甲的风险是锁定的，不管市场价格多少，自己都按确定价格买回。因此，A不应当终止确认，B应终止确认。 3 、D的性质和AC一样，对于甲来说是风险没有锁定的情形，还承受的风险和报酬，和BE的性质是相反的，为什么会选在一起去了。

回答人：chenyiwei
回复 rainy418 的帖子
1 、“该应收账款20×7年 12 月 31 日的预计未来现金流量现值为 720 万元”对风险和报酬的转移的判断没有实质影响，只是说明期末公允价值与出售价格相比的波动不重大。
2 、如果按照实际回购时标的资产的公允价值回购，则在出售到回购期间公允价值的变动风险是有对方承担的，在没有进一步涉入的情况下，甲公司可以终止确认该金融资产。如果回购价格是按照原出售价格加上固定投资回报计算的价格，可能不同于回购时的公允价值，则表明公允价值变动风险仍由甲公司享有或承担，实质上是以应收款项为质押取得借款，因此不能终止确认。